臺灣臺南地方法院刑事判決
110年度交簡上字第145號
上  訴  人  
即  被  告  張家輔


上列上訴人因過失傷害案件，不服本院民國110年6月22日110年
度交簡字第1569號所為第一審刑事簡易判決（聲請簡易判決處刑
書案號：110年度調偵字第535號），提起上訴，本院管轄之第二
審合議庭判決如下：
    主  文
上訴駁回。
張家輔緩刑伍年，並應依附件之本院一一○年度新司調字第一五
九號調解筆錄所載內容履行損害賠償。
    事  實
一、張家輔於民國109年3月20日凌晨4時45分許，酒後騎乘車牌
    號碼000-0000號普通重型機車（所涉公共危險部分，業經檢
    察官另為緩起訴處分確定），沿臺南市永康區中華路由南往
    北方向，本應注意汽車在同一車道行駛時，除擬超越前車外
    ，後車與前車之間應保持隨時可以煞停之距離，並應注意車
    前狀況，隨時採取必要之安全措施，而依當時天候晴、夜間
    有照明、柏油路面乾燥、無缺陷且無障礙物、視距良好等情
    ，客觀上並無不能注意之情事，竟疏未注意，未保持安全距
    離，與同向行駛在前由張福來騎乘之車牌號碼000-000號普
    通重型機車發生碰撞，致張福來受有腰椎壓迫性骨折、氣胸
    、左側大拇趾趾甲撕脫、第二指部分撕裂等傷害。
二、案經張福來訴由臺南市政府警察局永康分局報告臺灣臺南地
    方檢察署檢察官偵查後聲請簡易判決處刑。
    理  由
壹、程序部分：
一、按被告以外之人於審判外之言詞或書面陳述，除法律有規定
    者外，不得作為證據；又被告以外之人於審判外之陳述，雖
    不符同法第159條之1至第159條之4之規定，而經當事人於審
    判程序同意作為證據，法院審酌該言詞陳述或書面陳述作成
    時之情況，認為適當者，亦得為證據；而當事人、代理人或
    辯護人於法院調查證據時，知有第159條第1項不得為證據之
    情形，而未於言詞辯論終結前聲明異議者，視為有前項之同
    意，刑事訴訟法第159條第1項、第159條之5分別定有明文。
    查被告就本判決所引用被告以外之人審判外之言詞或書面陳
    述之證據能力表示沒有意見，且迄至言詞辯論終結前亦未聲
    明異議，本院審酌該等具有傳聞證據性質之證據製作時之情
    況，尚無違法不當及證明力明顯過低之瑕疵，應無不宜作為
    證據之情事，認以之作為本案之證據，應屬適當，依刑事訴
    訟法第159條之5之規定，認該等供述證據資料均有證據能力
    。
二、本判決下列所引用之其餘文書證據，並無證據證明係公務員
    違背法定程序所取得，亦無顯有不可信之情況，且經本院於
    審理期日提示予被告辨識而為合法調查，該等證據自得作為
    本案裁判之資料。
貳、實體部分：
一、認定犯罪事實所憑之證據及理由： 　　
    上開犯罪事實，業據被告於本院準備程序、審理時均坦承不
    諱，核與證人即告訴人張福來於警詢及偵訊時指訴之情節相
    符（警卷第21頁至第31頁、調偵卷第10頁正反面），並有道
    路交通事故現場圖、道路交通事故調查報告表㈠、㈡、奇美醫
    療財團法人奇美醫院109年4月2日診斷證明書、車牌號碼000
    -0000號、973-LUU號車輛詳細資料報表、被告之證號查詢機
    車駕駛人資料、臺南市車輛行車事故鑑定委員會109年12月1
    0日南市交鑑字第1091522279號函暨南鑑0000000案鑑定意見
    書、臺南市政府110年12月1日府交智安字第1101462313號函
    暨南覆0000000案覆議意見書各1份（警卷第33頁、第35頁至
    第37頁、第67頁、第77頁、第79頁、第81頁、偵卷第8頁至
    第9頁反面、本院卷第61頁至第64頁），暨現場機車車損照
    片20張、車禍行車紀錄器截圖畫面3張在卷足憑（警卷第39
    頁至第61頁），足認被告前揭自白核與事實相符而應堪採信
    。從而本案事證明確，被告犯行堪以認定，應予依法論科。
二、論罪科刑：　
　　核被告所為，係犯刑法第284條前段之過失傷害罪。又被告
    於肇事後，於該管公務員發覺犯罪前，在肇事現場向前往處
    理之司法警察坦承為肇事人，嗣並接受裁判之事實，有臺南
    市政府警察局永康分局交通分隊道路交通事故肇事人自首情
    形紀錄表1張（警卷第73頁）在卷可參，是被告於員警尚不
    知何人犯罪前，坦承其為行為人，合於自首之要件，爰依刑
    法第62條前段之規定，減輕其刑。至於被告於本件事故發生
    後，經警測得其吐氣所含酒精濃度達每公升0.49毫克，有酒
    精測定紀錄表1紙在卷可稽（警卷第69頁），其所為酒後駕
    車之犯行，既已另成立較重之刑法第185條之3第1項之罪，
    並經臺灣臺南地方檢察署檢察官以109年度偵字第8179號另
    為緩起訴處分確定，此有被告之臺灣高等法院被告前案紀錄
    表在卷可參，揆諸上開說明，本件被告所犯刑法第284條前
    段之過失傷害罪，不再依道路交通管理處罰條例第86條第1
    項規定加重其刑，附此敘明。
三、被告之上訴意旨略謂：被告已與告訴人達成調解，希望從輕
    量刑或給予緩刑等語。
四、駁回上訴之理由：
    按量刑輕重，係屬事實審法院得依職權自由裁量之事項，苟
    已斟酌刑法第57條各款所列情狀而未逾越法定刑度，不得遽
    指為違法。關於刑之量定，係實體法上賦予法院得為自由裁
    量之事項，倘其未有逾越法律所規定之範圍，除顯有失出失
    入等科罰與罪責不相當之情形外，應予尊重，不得任意加以
    指摘（最高法院72年度台上字第6696號、75年度台上字第70
    33號判決意旨參照）。又在同一犯罪事實與情節，如別無其
    他加重或減輕之原因，下級審量定之刑，亦無過重或失輕之
    不當情形，則上級審法院對下級審法院之職權行使，原則上
    應予尊重（最高法院85年度台上字第2446號判決要旨參照）
    。查原審審酌被告駕駛動力交通工具參與道路交通，本應注
    意駕駛人駕駛汽車，應遵守交通規則，並應注意後車與前車
    之間應保持隨時可以煞停之距離、注車前狀況，並隨時採取
    必要安全措施，竟疏未注意及此，而因不勝酒力致其注意力
    及操控力明顯降低等駕駛失序情形下，貿然前行，肇致告訴
    人受有傷害，惟念及被告犯後坦承犯行，迄今未與告訴人達
    成和解，賠償告訴人所受之損失，兼衡被告於警詢中自述目
    前為大學尚在就學中之智識程度、家庭經濟狀況為小康等一
    切情狀，就被告量處拘役50日，如易科罰金，以新臺幣1仟
    元折算壹日，認事用法，並無不合，雖未及審酌告訴人與上
    訴人於原審判決後已調解成立，惟其量刑亦屬妥適，則被告
    提起上訴，為無理由，應予以駁回。
五、緩刑之宣告：
　　末按被告前未曾犯罪受有期徒刑之宣告，有臺灣高等法院被
    告前案紀錄表可憑，其因一時疏失致罹刑章，且已與告訴人
    達成調解，有本院110年度新司調字第159號調解筆錄可證，
    信被告經此科刑之教訓，已足資警惕，應無再犯之虞，本院
    因認被告所受宣告之刑，以暫不執行為適當，併予宣告緩刑
    5年，以啟自新。又按緩刑宣告，得斟酌情形，命犯罪行為
    人向告訴人支付相當數額之財產或非財產上之損害賠償，刑
    法第74條第2項第3款亦有明定。本院為確保被告於緩刑期間
    ，能按上開調解筆錄所承諾之賠償金額以及付款方式履行，
    以確實收緩刑之功效，爰依前揭規定，併諭知被告應依本院
    110年度新司調字第159號所示調解筆錄內容支付損害賠償。
    又被告如違反上開緩刑所定負擔之情節重大，足認原宣告之
    緩刑難收預期效果，而有執行刑罰之必要者，依刑法第75條
    之1第1項之規定，得撤銷其宣告，附此敘明。　　
據上論斷，應依刑事訴訟法第455條之1第1項、第3項、第368 條
，刑法第74條第1項第1款、第2項第3款，判決如主文。
本案經檢察官白覲毓聲請簡易判決處刑，檢察官蘇聖涵到庭執行
職務。
中    華    民    國    111   年     3    月     8    日
                  刑事第八庭  審判長法  官  鄭燕璘
　　　　　　　　　　　　　　　　　　法  官  郭瓊徽
　　　　　　　　　　　　　　　　　　法  官  陳碧玉
以上正本證明與原本無異。
不得上訴。
　　　　　　　　　　　　　　　　　　書記官  詹淳涵
中　　華　　民　　國　　111 　年　　3 　　月　　8 　　日

附錄本案論罪科刑法條全文：
中華民國刑法第284條
因過失傷害人者，處1年以下有期徒刑、拘役或10萬元以下罰金
；致重傷者，處3年以下有期徒刑、拘役或30萬元以下罰金。